臺灣臺南地方法院臺南簡易庭民事判決
109年度南簡字第1736號
原      告  廖中偉  

訴訟代理人  林錦輝律師
            林家綾律師
被      告  李芯儀  

            李宏基  

            陳惠英  

上三人共同
訴訟代理人  李宏龍  
上列當事人間請求侵權行為損害賠償事件，原告提起刑事附帶民
事訴訟（109年度交附民字第OOO號），經刑事庭移送前來，本院
於民國110年12月9日言詞辯論終結，判決如下：
    主  文
一、被告應連帶給付原告新臺幣296,494元，及自民國110年3月5
    日起至清償日止，按年息百分之5計算之利息。
二、原告其餘之訴駁回。
三、訴訟費用由被告負擔十分之三；餘由原告負擔。
四、本判決第一項於原告以新臺幣100,000元供擔保後，得假執
    行；但被告以新臺幣296,494元為原告預供擔保後，得免為
    假執行。
五、原告其餘假執行之聲請駁回。
    事實及理由
壹、程序方面：
一、按訴狀送達後，原告不得將原訴變更或追加他訴，但請求之
    基礎事實同一者、擴張或減縮應受判決事項之聲明者，不在
    此限，民事訴訟法第255條第1項第2、3款分別定有明文。查
    本件原告起訴時訴之聲明第1項係請求被告乙○○應給付原告
    新臺幣（下同）406,297元及自刑事附帶民事訴訟起訴狀繕
    本送達被告之翌日起至清償日止，按週年利率百分之5計算
    之利息（附民卷第5頁）。嗣於訴訟中先追加被告乙○○之法
    定代理人即其父甲○○、其母丙○○為被告，後又變更聲明為請
    求被告應連帶給付原告1,069,650元，及自起訴狀繕本送達
    被告翌日起之法定利息，經核原告上開所為訴之追加，係本
    於被告侵權行為之同一請求基礎事實，而追加應受判決事項
    之聲明，合於前揭法條規定，應予准許。
二、被告均經合法通知，無正當理由，未於最後一次言詞辯論期
    日到場，核無民事訴訟法第386條所列各款情形，爰依原告
    之聲請，由其一造辯論而為判決。　　　　
貳、實體方面：
一、原告主張：
  ㈠被告乙○○（民國00年0月00日生，行為時未成年）於民國108
    年12月11日22時7分許，騎乘車牌號碼000-0000號普通重型
    機車沿臺南市ＯＯ區ＯＯ路由東往西方向行駛，在臺南市ＯＯ區ＯＯ
    路OOO號附近，本應注意車前狀況，隨時採取必要之安全措
    施；行車應符合速限；機車行駛之車道，除起駛、準備停車
    或臨時停車外，不得駛出路面邊線等節，而依當時天候晴、
    夜間有照明、柏油路面乾燥、視距良好、路面無缺陷、無障
    礙物等情，應無不能注意之情事，竟疏未注意而貿然向前行
    駛，適原告丁○○徒步沿上開ＯＯ路南側由南往北方向行至上址
    ，亦疏未經由行人穿越道，即逕違規穿越雙黃線，且未注意
    左右來車而穿越道路，被告乙○○所騎乘之車輛因此與原告丁○○發生撞擊，致丁○○受有右側肱骨大結節骨折併肩關節脫臼
    之傷害；乙○○受有右側小指挫傷之傷害。而原告及被告之上
    開行為，業經本院以109年度交簡字第OOOO號判決被告犯過
    失傷害罪，處「乙○○犯過失傷害罪，處拘役20日，如易科罰
    金，以1,000元折算1日。緩刑2年。丁○○犯過失傷害罪，處
    拘役10日，如易科罰金，以1,000元折算1日。緩刑2年。」
    在案。為此，爰依侵權行為法律關係，請求被告乙○○及被告
    甲○○、丙○○（被告乙○○之法定代理人）應連帶負損害賠償責
    任。
　㈡又原告所受請求之項目及金額分述如下：
　  ⒈醫療費用83,451元：原告因本件車禍受有右側肱骨大結節
      骨折、右肩挫傷併關節脫臼、顏面撕裂傷、額頭及右顴骨
      鈍挫傷、右腳趾挫傷等傷害，為就醫治療及復健，支出醫
      療費用共計83,451元。
　　⒉醫藥用品費用2,186元：原告車禍受傷，為住院及護理傷口
      ，需使用紗布、棉棒、手臂吊帶、冰敷袋等等醫藥用品，
      支出費用共計2,186元。
　　⒊看護費用42,000元：
    ⑴按「因親屬受傷，而由親屬代為照顧，被害人之起居，固
      係基於親情，但親屬看護所付出之勞力，並非不能評價為
      金錢，只因兩者身分關係密切而免除支付義務，此種親屬
      基於身分關係之恩惠，自不能加惠於加害人。故由親屬看
      護時，雖無現實看護費之支付，亦宜認被害人受有相當於
      看護費之損害，得向加害人請求賠償」、「親屬間之看護
      ，縱因出於親情而未支付該費用，然其所付出之勞力，顯
      非不能以金錢為評價，此種基於身分關係之恩惠，自不能
      加惠於加害人，而應比照一般看護情形，認被害人受有相
      當看護費之損害，命加害人賠償，始符民法第193條第1項
      所定『增加生活上需要』之意旨」，有最高法院86年度台上
      字第2005號判決、89年度台上字第1749號判決可資參照。
      此為實務穩定見解，是於親屬看護之情形，看護費用仍應
      以一般看護費用之行情價格計算，命加害人賠償。
　　⑵原告因車禍造成右側肱骨大結節骨折，於108年12月12日接
      受手術，術後住院期間（108年12月12日至14日），因右
      臂無法活動，且身體多處因車禍撞擊導致挫傷及撕裂傷之
      疼痛，需有專人全日看護，又依ＯＯ醫院診斷證明書醫師囑
      言「術後專人看護1個月」，故原告出院後仍有專人看護
      之需求。上開期間内均由原告之配偶為原告看護，甚至原
      告住院時，其配偶必須請假全日隨伺在側，依一般看護費
      用行情，全日看護費為2,000元，半日看護費為1,200元，
      故請求108年12月12日至14日住院期間全日看護費6，000
      元【計算式：2,000元x3日】，及出院後1個月之半日看護
      費36,000元【計算式：1,200元x30日】，總計看護費用42
      ,000元。
　　⒋交通費用3,164元：
    ⑴原告出院後仍有持續返回ＯＯ醫院門診追蹤及復健之需求，
      依照google地圖顯示原告住所（臺南市○○區○○路000號）
      距離ＯＯ醫院9.4公里，以原告汽車行駛每公里需耗汽油0.1
      公升、每公升油價26.2元計算，原告車禍後截至109年12
      月15日止共往返ＯＯ醫院回診35次，此部分支出汽車油資共
      約1,724元（計算式：9.4公里x0.l公升x26.2元x35次x2）
      ，加計歷次停車費共1,440元，原告為回診所支出之交通
      費共計3,164元（計算式：1,724元+1,440元）。
　　⑵上開交通費中汽車油資部分因與原告日常交通之油資混合
      ，礙難提出單據，惟依ＯＯ醫院之診斷證明書可證原告確實
      有持續門診追蹤及接受復健治療之必要，必然有額外支出
      交通費，上述汽車油資之計算方式亦符一般社會生活常情
      ，懇請鈞院審酌上情，依民事訴訟法第222條第2項審酌被
      告應賠償之數額。
　　⒌工作收入損失438,850元：ＯＯ醫院109年6月10開立之診斷證
      明書雖僅記載「術後專人看護1個月及休養3個月」（鈞院
      卷第53頁)，惟原告於同年9月16日回診經醫師評估手臂略
      有萎縮，X光追蹤疑有骨碎，需再次手術，同年9月30曰亦
      經醫師評估右手仍有疼痛、活動受限，暫不宜從事原工作
      ，有鈞院卷第55頁之診斷證明書可稽。查原告任職於ＯＯ加
      油站，工作内容為替客戶車輛加油及手工洗車，因該加油
      站位於ＯＯ，有許多農用機具之加油孔高度甚高，必須將手
      完全舉起始能將油搶放入加油孔，洗車工作亦如是，原告
      之右臂活動功能受限，無法回到原工作崗位，需持續復健
      ，直至110年1月29日始勉強復職，故原告於108年12月12
      日因車禍接受手術住院3日無法工作，損失工作收入3,350
      元【計算式：月薪33,500元+30日x3日】，108年12月14日
      出院後至110年1月29日皆因手臂活動受限無法回復原工作
      ，損失工作收入435,500元【計算式:月薪33,500元xl3月
      】，此部分損失共計438,850元。
　　⒍非財產上損害賠償500,000元：原告因本件車禍受傷，經歷
      手術的疼痛不堪，還要面對漫長的復健之路，且至今仍因
      喪失肌力而無法搬運重物，右臂活動幅度亦未能回復至受
      傷前之狀態，將物品舉過頭頂仍有困難，增加工作及生活
      上不便，且可能終身無法復原，因此所受精神痛苦難以言
      喻，而被告始終不聞不問，亦無賠償之誠意，故依法請求
      非財產上損害500,000元。
　㈢原告為此請求：
    ⒈被告應連帶給付原告1,069,651元，及自起訴狀繕本送達被
      告之翌日起，按週年利率百分之5計算之利息
    ⒉願供擔保請准宣告假執行。　
二、被告均未於最後一次言詞辯論期日到場，但被告之前數次到
    庭以原告違規未依規定走行人穿越道、跨越雙黃線亦有過失
    ，以及原告應能提出具體單據以實其說云云申辯，並聲明：
    原告之訴駁回。　
三、本院得心證之理由：　
　㈠查被告乙○○於民國108年12月11日22時7分許，騎乘車牌號碼0
    00-0000號普通重型機車沿臺南市ＯＯ區ＯＯ路由東往西方向行
    駛，在臺南市ＯＯ區ＯＯ路OOO號附近，本應注意車前狀況，隨
    時採取必要之安全措施；行車應符合速限；機車行駛之車道
    ，除起駛、準備停車或臨時停車外，不得駛出路面邊線等節
    ，而依當時天候晴、夜間有照明、柏油路面乾燥、視距良好
    、路面無缺陷、無障礙物等情，應無不能注意之情事，竟疏
    未注意而貿然向前行駛，適原告丁○○徒步沿上開ＯＯ路南側由
    南往北方向行至上址，亦疏未經由行人穿越道，即逕違規穿
    越雙黃線，且未注意左右來車而穿越道路，被告乙○○所騎乘
    之車輛因此與原告丁○○發生撞擊，致原告丁○○受有右側肱骨
    大結節骨折併肩關節脫臼之傷害；被告乙○○受有右側小指挫
    傷之傷害等情，有原告分別提出○○○○○○○○○○○醫院（下稱ＯＯ
    醫院）出具之診斷證明書、醫療收據、醫藥用品收據及停車
    費查詢、ＯＯ加油站股份有限公司在職薪資證明書、勞工保險
    傷病診斷證明書、看護證明書、看護收費計算、計程車資計
    算網頁、勞動部勞工保險局職業傷病事故申請傷病給付回函
    等件為證（本院卷第53至123頁、第255至259頁、第311頁及
    第317至341頁)，並經本院職權調取刑事案件核閱卷附調查
    筆錄、道路交通事故現場圖、道路交通事故調查報告表（一
    ）、（二）及現場照片屬實（警卷第19至39頁）；而系爭車
    禍事故發生後兩造均提起刑事告訴，經臺南地檢署檢察官偵
    查以109年度偵字第OOOO號聲請簡易判決處刑，本院刑事庭
    審理後以109年度交簡字第OOOO號判決「乙○○犯過失傷害罪
    ，處拘役20日，如易科罰金，以1,000元折算1日。緩刑2年
    。丁○○犯過失傷害罪，處拘役10日，如易科罰金，以1,000
    元折算1日。緩刑2年。」確定在案，此亦有上開聲請簡易判
    決處刑書及判決各1份（調解卷第15至23頁）附卷可參，被
    告復未爭執上情，足徵被告駕駛車牌號碼000-0000號普通重
    型機車於上開時間、地點與步行橫越馬路之原告發生碰撞，
    致原告丁○○受有右側肱骨大結節骨折併肩關節脫臼傷害之事
    實，堪可憑採。
　㈡按因故意或過失，不法侵害他人之權利者，負損害賠償責任
    ；不法侵害他人之身體或健康者，對於被害人因此喪失或減
    少勞動能力或增加生活上之需要時，應負損害賠償責任；不
    法侵害他人之身體、健康、名譽、自由、信用、隱私、貞操
    ，或不法侵害其他人格法益而情節重大者，被害人雖非財產
    上之損害，亦得請求賠償相當之金額；無行為能力人或限制
    行為能力人，不法侵害他人之權利者，以行為時有識別能力
    為限，與其法定代理人連帶負損害賠償責任，民法第184條
    第1項前段、第193條第1項、第195條第1項前段、第187條第
    1項前段分別定有明文。查被告乙○○以前揭過失行為不法侵
    害原告之身體權、健康權，其過失行為與損害之間顯有相當
    因果關係，據此，原告民法第184條第1項前段之規定，請求
    被告乙○○負侵權行為損害賠償責任，應屬有據。又被告乙○○
    係90年5月19日生，於本件交通事故108年12月11日發生時為
    限制行為能力人，其法定代理人為被告甲○○、丙○○，有個人
    戶籍資料查詢結果在卷可憑（調解卷第27頁），依民法第18
    7條第1項前段規定，被告甲○○、丙○○自應與被告乙○○連帶負
    損害賠償責任。茲就原告請求被告賠償之各項目及數額有無
    理由，分述如下：
　  ⒈醫療費83,451元及醫藥用品費用2,186元部分：原告主張因
      車禍受傷，支出醫療費83,451元，業據其提出診斷證明書
      、醫療費用收據等件為證（本院卷第53頁至第106頁），
      均核屬原告傷勢進行治療之必要費用及有益支出，且為被
      告所不爭執，是原告請求醫療費用83,451元、醫藥用品費
      用2,186元，自屬有據。
　　2.看護費用42,000元部分：
　　⑴查原告因系爭車禍事故受有右側肱骨大結節骨折併肩關節
      脫臼傷害，於108年12月12日至ＯＯ醫院接受骨折復位内固
      定手術，於108年12月14日出院，術後需專人照顧1個月、
      宜休養3個月等情，有ＯＯ醫院出具之診斷證明書（本院卷
      第53頁）在卷可稽，則原告因系爭車禍事故需專人全日看
      護3日，半日看護1個月之事實，即堪認定。
　　⑵按親屬代為照顧被害人之起居，固係基於親情，但親屬看
      護所付出之勞力並非不能評價為金錢，雖因二者身分關係
      而免除被害人之支付義務，惟此種基於身分關係之恩惠，
      自不能加惠於加害人，故由親屬看護時雖無現實看護費之
      支付，仍應認被害人受有相當於看護費之損害，得向加害
      人請求賠償，始符公平原則（最高法院94年度臺上字第15
      43號判決意旨參照）。查原告因系爭車禍手術3日需人全
      日照護，出院後仍需專人照顧1個月之事實，業經本院認
      定如前，雖其係受親人之照護，揆諸上開判決意旨，仍應
      視其受有相當於看護費之損害而得向被告請求賠償。然因
      家人看護與一般專業看護究有不同，相對於看護費用之請
      求，自難與專業看護人員持相同之標準計算。故本院審酌
      上情，認原告由親人看護期間之費用，以強制汽車責任保
      險給付標準所定之看護費每日1,200元，半日600元，應較
      為適當，原告以全日看護費2,000元，半日看護費1,200元
      予以請求，顯屬過高。則依上開金額計算原告得請求被告
      給付之看護費為21,600元（計算式：1,200元/日×3日+600
      元/日×30日＝21,600元】，逾此金額之主張，則屬無據。
　　⒊交通費用3,164元：查原告於108年12月15日出院後往返ＯＯ
      與ＯＯ醫院間接受治療之次數有35次，此有原告提出之醫療
      單據可稽，本院經審核原告請求之金額以及原告往返之距
      離，認為原告請求之上開交通費用，尚屬合理。
　　⒋工作收入損失438,850元部分：
　　⑴原告以其每月薪資33,500元，因本件車禍事故，原告於108
      年12月12日接受手術住院3日無法工作，損失工作收入3,3
      50元，108年12月14日出院後至110年1月29日皆因手臂活
      動受限無法回復原工作，損失13個月之工作收入435,500
      元，共計438,850元，並提出ＯＯ加油站股份有限公司在職
      薪資證明書、勞動部勞工保險局職業傷病事故申請傷病給
      付回函等件為證（本院卷第117頁、第311頁及第317至341
      頁)。
　　⑵惟查，經本院調閱原告107、108年之稅務電子閘門財產所
      得清冊（本院卷第291、297頁），原告於ＯＯ加油站股份有
      限公司所支領之全年薪資所得分別為384,000元、330,892
      元，換算原告107年度之每月平均薪資為32,000元（計算
      式：384,000元÷12月＝32,000元/月），108年度之每月平
      均薪資為29,205元（因原告於108年12月11日發生事故，
      故以原告12月僅領有三分之一之薪資計算，計算式：330,
      892元÷11.33個月＝29,204.9元/月，四捨五入為29,205元/
      月），核與原告提出之ＯＯ加油站股份有限公司在職薪資證
      明書所載之薪資33,500元，均有相當出入，又審酌ＯＯ加油
      站股份有限公司之負責人為原告姐姐，原告亦為該公司股
      東並領有股利（見本院卷第274、275頁之110年8月19日言
      詞辯論筆錄及本院第291、297頁之107、108年之稅務電子
      閘門財產所得清冊），因此原告所持之薪資證明書之記載
      ，難謂無疑，故本院以為應以原告事故前之108年每月平
      均薪資29,205元計算，較為妥適。
　　⑶又原告主張於108年12月12日接受手術住院3日無法工作，
　　　此部分有ＯＯ醫院出具之診斷證明書可憑（本院卷第53頁）
      。而原告另主張108年12月14日出院後至110年1月29日皆
      因手臂活動受限無法回復原工作，損失有13個月之工作收
      入部分，此部分據原告提出之勞動部勞工保險局職業傷病
      事故申請傷病給付回函資料顯示，經勞動部勞工保險局審
      核後，就本件事故核發予原告共396日之職業傷害傷病給
      付，此有勞動部勞工保險局110年6月15日保職簡字第OOOO
      OOOOOOOO號函影本（本院卷第315頁），既原告因本件事
      故所受傷勢，經勞動部勞工保險局審慎評估後，認為有發
      給原告396日職業傷害傷病給付之必要，故原告主張損失1
      3個月之工作收入，尚屬有據。是以，原告請求被告應給
      付108年12月11至14日之手術3日，以及108年12月15日以
      後13個月之薪資，是有理由。故本件原告得請求工作收入
      損失之金額應為382,586元（計算式：29,205元/月 × 3日
       ÷30日/月＋29,205元/月 ×13月＝2,920.5元＋379,665元＝38
      2,585.5元，四捨五入為382,586元），逾此部分之請求，
      並無理由。至原告因勞工保險領取之職業傷病給付，係因
      投保勞工保險所得領取之金額，該項給付並非用以取代或
      代償侵權行為人之損害賠償，故不影響法院依法判准工作
      薪資損失之賠償，附此敘明。
　　⒌精神慰撫金500,000元部分：
    ⑴按人格權遭遇侵害，受有精神上之痛苦，而請求慰藉金之
      賠償，其核給之標準，須斟酌雙方之身分、資力與加害程
      度及其他各種情形核定相當之數額。其金額是否相當，自
      應依實際加害情形與被害人所受之痛苦及雙方之身分、地
      位、經濟狀況等關係決定之（最高法院51年度台上字第22
      3號、85年度台上字第460號裁判意旨參照）。準此，慰撫
      金之多寡，應斟酌雙方之身分、地位、資力與加害之程度
      及其他各種情形與被害人所受之痛苦及雙方之身分、地位
      、經濟狀況等關係決定之。
　　⑵爰審酌原告因系爭事故受有系爭傷害，並接受接受骨折復
      位内固定手術，且需復健13個月之結果。又原告為73年次
      ，ＯＯ畢業，月薪約3萬元上下，名下財產有房屋、土地、
      汽車及投資等多筆財產；被告乙○○則為OO年次，大學肄業
      ，109年僅有薪資所得1,445元，名下有汽車一部，另被告
      甲○○、丙○○查無所得，名下各有汽車一部等情，有兩造稅
      務電子閘門財產所得調件明細表附卷可參（本院卷第277
      至288頁、第291至302頁）。是本院斟酌上情，審酌兩造
      之身分、地位，及被告侵害程度、原告所受痛苦等一切情
      狀，認原告請求精神慰撫金50萬元尚屬過高，應予核減為
      10萬元方為允適。故原告得請求之精神慰撫金以10萬元為
      適當，逾此所為請求，不應准許。
　　⒍綜上所述，原告得請求之金額為592,987元（醫療費83,451
      元＋醫藥用品費用2,186元＋看護費用21,600元＋交通費用3,
      164元＋工作損失382,586元＋精神慰撫金100,000 元＝592,9
      87元）。
　㈢另按損害之發生或擴大，被害人與有過失者，法院得減輕賠
    償金額，或免除之，民法第217條第1項定有明文。又按「行
    車速度，依速限標誌或標線之規定，無速限標誌或標線者，
    應依下列規定：一、行車時速不得超過50公里。」、「汽車
    行駛時，駕駛人應注意車前狀況及兩車並行之間隔，並隨時
    採取必要之安全措施，不得在道路上蛇行，或以其他危險方
    式駕車。」、「機車行駛之車道，應依標誌或標線之規定行
    駛；無標誌或標線者，依下列規定行駛：五、除起駛、準備
    停車或臨時停車外，不得駛出路面邊線。」、「行人應在劃
    設之人行道行走，在未劃設人行道之道路，應靠邊行走，並
    不得在道路上任意奔跑、追逐、嬉戲或坐、臥、蹲、立，阻
    礙交通。」、「行人穿越道路，應依下列規定：一、設有行
    人穿越道、人行天橋或人行地下道者，必須經由行人穿越道
    、人行天橋或人行地下道穿越，不得在其一百公尺範圍內穿
    越道路。三、在禁止穿越、劃有分向限制線、設有劃分島或
    護欄之路段或三快車道以上之單行道，不得穿越道路。」，
    道路交通安全規則第93條第1項第1款、第94條第3項、第99
    條第1項第5款、第133條及第134條第1、3款分別定有明文。
    查本件車禍事故之發生，被告於無速限標誌或標線，以時速
    60公里之速度超速行駛，並違規行駛於路肩，又未注意車前
    狀況之過失，固有過失無訛。惟原告亦同有夜間徒步，穿越
    道路未行走行人穿越道，違規穿越雙黃線道路，未注意左右
    來車之嚴重過失，另依臺南市車輛行車事故鑑定委員會109
    年8月14日南市交鑑字第OOOOOOOOOO號函附之臺南市車輛行
    車事故鑑定會南鑑字第0000000號鑑定意見書，其鑑定意見
    則為：「一、丁○○夜間徒步，穿越道路未行走行人穿越道，
    違規穿越雙黃線道路，未注意左右來車，為肇事原因。二、
    乙○○駕駛普通重型機車，超速行駛路肩，未注意車前狀況，
    同為肇事原因。」（見偵卷第33至36頁），則原告就本件車
    禍事故損害之發生及擴大，亦與有過失自明。原告丁○○及被
    告乙○○同為肇事原因，依兩造之過失程度，本院認原告及被
    告應各負50％之過失責任，較為妥適。至於原告以其已走至
    路肩處，頂多負20％過失責任云云，惟依道路交通安全規則
    第133條及第134條第1、3款之規定，行人需沿路邊行走，原
    告本件事故地點僅在車道旁之路肩處，距離路緣處甚遠，況
    原告違規穿越馬路之地點處，為禁止車輛跨越之雙黃實線路
    段，車輛均不得擅越遑論行人，且該地點距離行人穿越道甚
    近，原告不依規定穿越馬路之全部過程，所產生之風險並不
    會因剛走至路肩而降低，是原告上開所辯，並不足採。是以
    ，本院審酌本件肇事情節，爰依雙方之過失程度，減輕被告
    賠償金額50％，經計算結果，被告應連帶賠償之金額為296,4
    94元（計算式：592,987元×50％=596,493.5，四捨五入後為2
    96,494元）。
　㈣末按給付無確定期限者，債務人於債權人得請求給付時，經
    其催告而未為給付，自受催告時起，負遲延責任；其經債權
    人起訴而送達訴狀，或依督促程序送達支付命令，或為其他
    相類之行為，與催告有同一之效力；遲延之債務以支付金錢
    為標的者，債權人得請求依法定利率計算之遲延利息；而應
    付利息之債務，其利率未經約定，亦無法律可據者，週年利
    率為百分之5，民法第229條第2項、第233條第1項及第203條
    分別定有明文。本件原告請求損害賠償之債務，係無確定期
    限之給付，被告在受原告催告而未為給付時，始負遲延責任
    ，又本件刑事附帶民事起訴狀繕本固於109年9月25日送達於
    被告乙○○之住所處，惟因原告嗣後迭因追加被告乙○○之法定
    代理人甲○○、丙○○為被告，並多次更改請求金額。本院認為
    應以被告於110年3月4日當庭收受之民事準備狀之翌日，認
    定為本件起訴狀繕本之送達，較為妥適，因此，原告請求被
    告應連帶給付296,494元，即自110年3月5日起，均至清償日
    止，按週年利率百分之5計算之利息，亦屬有據。　
四、綜上所述，原告因被告乙○○（行為時為限制行為能力人）之
    過失行為而受傷，請求被告乙○○及其法定代理人即被告甲○○
    、丙○○應連帶賠償其損害，於法有憑。從而，原告依侵權行
    為法律關係，請求：被告應連帶給付原告新臺幣296,494元
    ，及自民國110年3月5日起至清償日止，按年息百分之5計算
    之利息，為有理由，均應准許。逾上開金額之主張，則屬無
    憑，應予駁回。
六、末按各當事人一部勝訴、一部敗訴者，其訴訟費用，由法院
    酌量情形，命兩造以比例分擔，民事訴訟法第79條定有明文
    。本院審酌兩造之勝敗比例及本件紛爭起因之可歸責性等因
    素，認本件訴訟費用由被告負擔十分之三，餘由原告負擔，
    應屬適當，爰判決如主文第三項所示。
七、本件係依民事訴訟法第427條第1項第12款規定，適用簡易訴
    訟程序所為被告部分敗訴之判決，依同法第389條第1項第3
    款規定，就原告勝訴部分應職權宣告假執行。並按同法第39
    2條第2項規定，依被告聲請酌定預供擔保如主文第四項後段
    所示之金額後，得免為假執行之宣告。至於原告敗訴部分，
    其假執行之聲請已失所附麗，應併予駁回。
八、據上論結，本件原告之訴一部為有理由，一部為無理由。依
    民事訴訟法第436條第2項、第385條第1項前段、第79條、第
    85條第1項、第389條第1項第3款，判決如主文。　　　
中　　華　　民　　國　　110 　年　　12　　月　　23　　日
                    臺南簡易庭    法　官  侯明正
以上正本係照原本作成。
如不服本判決，應於判決送達後20日內，向本院提出上訴狀並表
明上訴理由，如於本判決宣示後送達前提起上訴者，應於判決送
達後20日內補提上訴理由書（須附繕本）。
中　　華　　民　　國　　110 　年　　12　　月　　23　　日
                                  書記官  陳世明